臺灣臺南地方法院刑事判決　　　　　　 100年度訴字第1428號
公　訴　人　臺灣臺南地方法院檢察署檢察官
被　　　告　李國樑
上列被告因違反毒品危害防制條例案件，經檢察官提起公訴（10
0 年度毒偵字第1924號），嗣被告於本院準備程序中就被訴事實
為有罪之陳述，經本院告知簡式審判程序之旨，並聽取被告與公
訴人之意見後，合議庭裁定由受命法官獨任進行簡式審判程序，
判決如下：
    主  文
李國樑施用第一級毒品，累犯，處有期徒刑壹年。
    事  實
一、李國樑前於民國91年間因施用毒品案件，經本院以91年度毒
    聲字第2123號裁定令入戒治處所施以強制戒治，嗣於92年5
    月27日停止戒治，並交付保護管束，於同年12月2 日保護管
    束期滿未經撤銷，視為強制戒治期滿，由臺灣臺南地方法院
    檢察署檢察官以93年度戒毒偵字第6 號不起訴處分書為不起
    訴處分確定在案。復於強制戒治執行完畢釋放後5 年內之94
    年間，因施用毒品及竊盜案件，分別經本院以94年度訴字第
    796 號及94年度簡上264 號刑事判決判處有期徒刑10月及9
    月確定，並定應執行刑有期徒刑1 年5 月確定，經入監服刑
    後於95年10月20日假釋出監，其上開有期徒刑並於96年2 月
    11日因假釋期滿未經撤銷，以執行完畢論。其嗣後又因多次
    施用毒品案件經法院判刑，最後一次因施用毒品案件與其他
    案件接續執行，於99年11月9 日縮短刑期假釋出監，並付保
    護管束，於100 年5 月25日假釋期滿未經撤銷，以執行完畢
    論。詎猶不知戒除毒癮，復基於施用第一級毒品海洛因及第
    二級毒品甲基安非他命之犯意，於100 年7 月29日凌晨2 時
    許，在臺南市永康區○○○街73巷97號住處內，以將海洛因
    與甲基安非他命置於玻璃球吸食器內，用打火機烘烤，吸食
    其煙霧方式，同時施用第一級毒品海洛因及第二級毒品甲基
    安非他命1 次。嗣於同日上午8 時25分許，在臺南市○○區
    ○○路與民族路口經警攔查，李國樑於警方未發覺其施用第
    一、二級毒品犯行時，主動在偵訊中自承其上述施用海洛因
    及甲基安非他命毒品犯行，而願接受裁判，經得其同意採集
    尿液送驗，結果確呈可待因、嗎啡、甲基安非他命陽性反應
    。
二、案經臺南市政府警察局永康分局報告臺灣臺南地方法院檢察
    署檢察官偵查起訴。
    理  由
一、本件被告李國樑所犯係死刑、無期徒刑、最輕本刑為3 年以
    上有期徒刑以外之罪，其於準備程序中就被訴事實為有罪之
    陳述，經本院告知簡式審判程序之旨，並聽取公訴人及被告
    意見後，合議庭裁定由受命法官獨任進行簡式審判程序，合
    先敘明。
二、訊據被告對於上揭時、地，同時施用第一級毒品海洛因及第
    二級毒品甲基安非他命之事實，坦承不諱，而被告為警查獲
    所採之尿液檢體，經送台灣檢驗科技股份有限公司以酵素免
    疫分析法及氣相層析質譜檢驗結果，呈現可待因、嗎啡、甲
    基安非他命陽性反應，此有台灣檢驗科技股份有限公司濫用
    藥物實驗室- 高雄100 年8 月17日第KH/2011/00000000號濫
    用藥物尿液檢驗報告暨臺南市政府警察局永康分局偵辦毒品
    危害防制條例案件送驗尿液編號與真實姓名對照表編號名冊
    各1 份在卷可稽。足徵被告之任意性自白核與事實相符，應
    堪信為真實，可採為本件論罪科刑之依據。是本件事證明確
    ，被告同時施用第一級毒品及第二級毒品犯行，洵堪認定，
    應予依法論科。
三、按海洛因、甲基安非他命為毒品危害防制條例第2 條第2 項
    第1 款、第2 款所稱之第一級毒品與第二級毒品，不得施用
    、持有。次按觀察、勒戒或強制戒治執行完畢釋放後，5 年
    內再犯第10條之罪者，應依一般刑事訴訟程式予以起訴論罪
    科刑，此觀諸毒品危害防制條例第20條、第23條第2 項規定
    自明。再按犯毒品危害防制條例第10條之罪，經觀察、勒戒
    後，認無繼續施用毒品之傾向，應即釋放，並為不起訴處分
    ；認有繼續施用毒品之傾向者，應由檢察官聲請法院裁定令
    入戒治處所施以強制戒治，至無繼續戒治之必要，強制戒治
    期滿，應即釋放，由檢察官為不起訴處分。經觀察勒戒、強
    制戒治執行完畢釋放後，5 年內再犯第10條之罪，依93年1
    月9 日修正施行之毒品危害防制條例第23條第2 項規定意旨
    ，應由檢察官偵查起訴。又依修正後之規定，僅限於「初犯
    」及「5 年後再犯」二種情形，始應先經觀察、勒戒或強制
    戒治程式。倘被告於5 年內已再犯，經依法追訴處罰，縱其
    第3 次（或第3 次以上）再度施用毒品之時間，在初犯經觀
    察、勒戒或強制戒治執行完畢釋放5 年以後，已不合於「5
    年後再犯」之規定，且因已於「5 年內再犯」，顯見其再犯
    率甚高，原實施觀察、勒戒或強制戒治，已無法收其實效，
    即應依該條例第10條處罰（最高法院97年度第5 次刑事庭會
    議決議參照）。查被告前於91年間因施用毒品案件，經本院
    以91年度毒聲字第2123號裁定令入戒治處所施以強制戒治，
    嗣於92年5 月27日停止戒治，並交付保護管束，於同年12月
    2 日保護管束期滿未經撤銷，視為強制戒治期滿，由臺灣臺
    南地方法院檢察署檢察官檢察官以93年度戒毒偵字第6 號不
    起訴處分書為不起訴處分確定在案。復於前開強制戒治執行
    完畢釋放後5 年內之94年間，因施用毒品案件，經本院以94
    年度訴字第796 號判決判處有期徒刑10月確定，此有臺灣高
    等法院被告前案紀錄表1 份在卷可參。本件復於100 年7 月
    29 日2時許，同時施用第一級毒品海洛因及第二級毒品甲基
    安非他命1 次，則公訴人予以起訴，尚無不合，本院自得依
    法論科。
四、核被告所為，係犯毒品危害防制條例第10條第1 項之施用第
    一級毒品及同條第2 項施用第二級毒品等罪嫌。其施用第一
    級毒品海洛因與第二級毒品甲基安非他命前分別持有海洛因
    、甲基安非他命之低度行為，俱應為施用之高度行為所吸收
    ，不另論罪。查被告係將海洛因與甲基安非他命混合，再以
    玻璃球燒烤之方式同時施用，業據被告供述在卷，而與被告
    經警採集之與尿液送驗結果係同時呈現上開2 種毒品陽性反
    應相符，此亦有上開尿液檢驗報告附卷可憑，因認被告之供
    述係屬可採。從而，被告以一個施用行為同時觸犯施用第一
    級、第二級毒品罪，為想像競合犯，應從一較重之施用第一
    級毒品罪處斷。再者，被告有事實欄所載之前案紀錄，甫於
    100 年5 月25日執行完畢一節，業如前述，並有前開臺灣高
    等法院被告前案紀錄表附卷足憑，是其前受有期徒刑執行完
    畢後、5 年內故意再犯有期徒刑以上之本罪，應論以累犯並
    依法加重其刑。另被告於為警盤查時，主動就未被發覺之施
    用第一、二級毒品犯行，向員警自首而接受裁判等情，有警
    詢筆錄在卷可憑，應依刑法第62條前段減輕其刑。被告所犯
    之罪有上開加重及減輕事由，應依刑法第71條第1 項先加後
    減之。爰審酌被告前因施用毒品案件，經施以觀察、勒戒及
    強制戒治後，竟再同時施用第一、二級毒品，足見其惡習已
    深，且戒絕毒癮之意志不堅，未能體悟施用毒品對自己、家
    人造成之傷害及社會之負擔，自屬可議，惟念其犯後坦承犯
    行，態度尚佳，及施用毒品本質上係屬戕害自身健康之行為
    ，尚未直接危害他人等一切情狀，量處如主文所示之刑，以
    資懲儆。
據上論斷，應依刑事訴訟法第273 條之1 第1 項、第284 條之1
、第299 條第1 項前段，毒品危害防制條例第10條第1 項、第2
項，刑法第11條前段、第47條第1 項、第55條、第62條前段，判
決如主文。
本案經檢察官薛雯文到庭執行職務。
中    華    民    國    100   年    11  月      30    日
                  刑事第三庭    法  官  曾子珍
以上正本證明與原本無異。
如不服本判決，應於收受送達後10日內向本院提出上訴書狀。
中    華    民    國   100    年    12    月    1     日
                                書記官  陳鈺翰
附錄本判決論罪科刑法條全文：
毒品危害防制條例第10條
施用第一級毒品者，處6月以上5年以下有期徒刑。
施用第二級毒品者，處3年以下有期徒刑。